臺灣高等法院臺中分院刑事判決　　　　94年度上訴字第1548號
上　訴　人　臺灣南投地方法院檢察署檢察官
即　被　告　甲○○
上列上訴人因被告毒品危害防制條例案件，不服臺灣南投地方法
院94年度訴字第298號，中華民國94年6月24日第一審判決（起訴
案號：臺灣南投地方法院檢察署94年度毒偵字第448號） ，提起
上訴，及檢察官移送本院併辦（臺灣南投地方法院檢察署94年度
毒偵字第958號），本院判決如下：
    主　　  文
原判決撤銷。
甲○○連續施用第一級毒品，累犯，處有期徒刑玖月。扣案之海
洛因壹包（淨重零點零柒公克，空包裝重零點貳貳公克），沒收
銷燬之；扣案之注射針筒壹支、塑膠剷管壹支，均沒收。
    事 　　 實
一、甲○○曾因施用毒品案件，經臺灣南投地方法院裁定移送觀
    察、勒戒後，認有繼續施用毒品之傾向，經檢察官聲請，由
    臺灣南投地方法院於 87年12月22日以87年度毒聲字第876號
    裁定送戒治處所施予強制戒治 1年，於戒治期間經停止戒治
    ，交付保護管束期滿，由臺灣南投地方法院檢察署於 89年1
    月7日以89年度戒毒偵字第11 號為不起訴處分確定。再因施
    用毒品案件，經臺灣南投地方法院於 90年8月23日以90年度
    毒聲字第1026 號裁定送戒治處所施予強制戒治1年，於戒治
    期間經停止戒治，交付保護管束，後再經臺灣南投地方法院
    於92年1月2日以92年度毒聲字第820 號裁定撤銷停止戒治，
    於92年3月12日強制戒治期滿；另經臺灣南投地方法院於 91
    年5月8日以91年度訴字第97號判處有期徒刑8月確定，於 93
    年2月16 日執行完畢出監。甲○○又另犯公共危險案件，經
    臺灣嘉義地方法院於93年9月30日以93年度嘉交簡字第381號
    判處有期徒刑3月確定，於 93年12月16日易科罰金執行完畢
    。詎其仍不知悔改，於強制戒治執行完畢釋放後 5年內，復
    基於施用第一級毒品海洛因之概括犯意，自 94年2月初間某
    日起，至94年5月25 日上午止，在其南投縣名間鄉○○路○
    段495巷3號住處，以將第一級毒品海洛因摻水置放於注射針
    筒中，注射於手臂，或將海洛因摻入香煙內點火吸食所產生
    之煙霧等方式，連續施用第一級毒品海洛因多次，平均約每
    天施用1次。嗣於 94年2月27日下午9時30分，在南投縣南投
    市○○路欲購買毒品之際，為警埋伏查獲，經採尿送驗結果
    ，呈嗎啡陽性反應，因而查獲；又於94年5月25日下午11 時
    30分許，在南投縣名間鄉口寮村口寮巷 8號出租套房內，為
    警查獲，並扣得第一級毒品海洛因1包 （淨重0.07公克，空
    包裝重0.22公克）。
二、案經南投縣警察局中興分局報請臺灣南投地方法院檢察署檢
    察官偵查起訴，彰化縣警察局鹿港分局報請臺灣南投地方法
    院檢察署移送本院併案審理。
    理　　  由
一、上揭事實，業據被告甲○○分別於警訊、偵查、原審及本院
    審理中坦承不諱，且其為警查獲時所採取之尿液，經送鑑驗
    結果，確呈嗎啡陽性反應，有詮昕科技股份有限公司濫用藥
    物尿液檢驗報告、彰化縣衛生局煙毒尿液檢驗成績書2 紙附
    卷，及海洛因1包、注射針筒1支、塑膠剷管1 支扣案，可資
    佐證。而扣案之白色粉末1包（淨重0.07公克，空包裝重0.2
    2公克），含第一級第6項毒品海洛因成分，有法務部調查局
    鑑定通知書在卷可稽。被告之自白確與事實相符，堪以採信
    。
二、查被告曾因施用毒品案件，經臺灣南投地方法院裁定移送觀
    察、勒戒後，認有繼續施用毒品之傾向，經檢察官聲請，由
    臺灣南投地方法院於87年12月22日以87年度毒聲字第876 號
    裁定送戒治處所施予強制戒治 1年，於戒治期間經停止戒治
    ，交付保護管束期滿，由臺灣南投地方法院檢察署於89年 1
    月7日以89年度戒毒偵字第11 號為不起訴處分確定。再因施
    用毒品案件，經臺灣南投地方法院於 90年8月23日以90年度
    毒聲字第1026號裁定送戒治處所施予強制戒治 1年，於戒治
    期間經停止戒治，交付保護管束，後再經臺灣南投地方法院
    於92年1月2日以92年度毒聲字第820 號裁定撤銷停止戒治，
    於92年3月12 日強制戒治期滿等情，有臺灣高等法院被告全
    國前案紀錄表及臺灣南投地方法院檢察署刑案資料查註紀錄
    表在卷足憑，被告顯係於受強制戒治執行完畢釋放後， 5年
    內再犯毒品危害防制條例第10條第1項之罪，依同條例第 23
    條第2 項規定，應依法論科。綜上所述，本件犯罪事證明確
    ，被告犯行洵堪認定。
三、核被告所為，係犯毒品危害防制條例第10條第1 項之施用第
    一級毒品罪。被告為施用毒品持有第一級毒品，其持有之低
    度行為應為施用之高度行為所吸收，不另論罪。被告多次施
    用第一級毒品海洛因之犯行，時間緊接，所犯又係構成要件
    相同之罪名，顯係基於概括犯意反覆為之，為連續犯，應依
    刑法第56條規定，以一罪論，並加重其刑。起訴書雖未敘及
    被告於94年2月17日21時30 分許被查獲後之施用毒品犯行，
    惟該部分與已起訴部分有連續犯裁判上一罪之關係，為起訴
    效力所及，本院自應併予審理。次查被告因施用毒品案件經
    臺灣南投地方法院於91年5月8日以91年度訴字第97號判處有
    期徒刑8月確定，於93年2月16日執行完畢出監；其又另犯公
    共危險案件，經臺灣嘉義地方法院於 93年9月30日以93年度
    嘉交簡字第381號判處有期徒刑3月確定，於93年12月16日易
    科罰金執行完畢，有臺灣南投地方法院檢察署刑案資料查註
    紀錄表及臺灣高等法院被告全國前案紀錄表各1 份附卷可稽
    ，被告於受有期徒刑之執行完畢後， 5年內再犯有期徒刑以
    上之罪，為累犯，應依刑法第47條之規定，加重其刑，並依
    法遞加重之。原審以被告罪證明確，與以論罪科刑，固非無
    見，惟查檢察官移送本院併辦部分，尚有應沒收銷燬之物，
    原判決未及予以宣告沒收銷燬，自屬無可維持，應予撤銷改
    判。爰審酌被告前曾有施用毒品罪行，經送觀察勒戒、強制
    戒治後，猶不知悔改，再施用毒品不輟，戕害自身健康，惟
    其對他人權益之侵害仍屬有限，犯後已坦承犯行，暨其犯罪
    動機、目的、手段、施用之次數、期間及其智識程度、生活
    狀況等一切情狀，量處如主文第二項所示之刑。扣案之海洛
    因1包（淨重0.07公克，空包裝重0.22公克 ）係屬第一級毒
    品，應依毒品危害防制條例第18條第1 項前段規定，沒收銷
    燬之；扣案之注射針筒1支、塑膠剷管1支，均係被告所有供
    其施用毒品犯罪所用之物，亦據被告供明在卷，應依刑法第
    38條第1項第二款，宣告沒收。
據上論結，應依刑事訴訟法第369條第1項前段、第364條、第299
條第1項前段，毒品危害防制條例第10條第1項、第23條第2 項、
第18條第1項前段，刑法第11條、第56條、第47條、第38條第1項
第2款，判決如主文。
本案經檢察官乙○○到庭執行職務。
中　　華　　民　　國　　94　　年　　10　　月　　6 　　日
              刑事第五庭  審判長法　官　袁　從　楨
                                法　官　姚　勳　昌
                                法　官　郭　同　奇
上列正本證明與原本無異。
如不服本判決應於收受送達後十日內向本院提出上訴書狀，其未
敘述上訴之理由者並得於提起上訴後十日內向本院補提理由書（
均須按他造當事人之人數附繕本）。
                                書記官　陳　玫　伶
                                            年
中　　華　　民　　國　　94　　年　　10　　月　　7 　　日
附錄論罪科刑法條：
毒品危害防制條例第10條第1項：
施用第一級毒品者，處6月以上5年以下有期徒刑。
　　　　　　　　　　　　　　　　　　　　　　　　　　　Ｒ
